---
title: "standardizing-values"
output: html_document
---

```{r setup}
data = read.csv("data/translation_data_possible_duplicates.csv")
new_names = read.csv('data/translated_names.csv')
data |> colnames()
data_eng <- data
colnames(data_eng) <- new_names$x
data_eng |> colnames()

# data_to_be_split # rows of vars with more values 
```

# Standardizing the somewhat-fixed columns

All of them can have multiple values, by the way.

## Column "Teaviku laad" ()
All current values:
```
 [1] "Tõlkearvustus"                                     
 [2] "Perioodikas ilmunud tõlge"                         
 [3] "Kogumikus ilmunud tõlge"                           
 [4] "Tõlkeraamat"                                       
 [5] "Perioodikas ilmunud tõlge, Tõlkearvustus"          
 [6] ""                                                  
 [7] "Tõlkeraamnat"                                      
 [8] "-"                                                 
 [9] "Kogumikus ilmunud tõlge, Perioodikas ilmunud tõlge"
[10] "tõlkeraamat"                                       
```

Standardizing:
- split values from ", "
- empty values "" and "-" standardize to NULL
- names:
  - "Tõlkearvustus"
  - "Perioodikas ilmunud tõlge"
  - "Kogumikus ilmunud tõlge"
  - "Tõlkeraamat"
with the first letter capitalized.

```{r}
# data |> select(teaviku_laad) |> unique()
# data_eng |> select(publication_type) |> unique()
# 
# data_eng$publication_type |> unique()
# 
# # data_eng |> mutate(publication_type = case_when(
# #   (data_eng$publication_type == "" | data_eng$publication_type == "-") ~ NULL, 
# #   T ~ publication_type))

data_eng <- data_eng |> mutate(publication_type = case_when(
  publication_type %in% c("", " ", "-")  ~ NA, 
  publication_type == "Tõlkeraamnat" ~ "Tõlkeraamat", 
  publication_type == "tõlkeraamat" ~ "Tõlkeraamat",
  T ~ publication_type )) 

data_eng |> select(publication_type) |> unique()

data_to_be_split <- data_eng |> filter(str_detect(publication_type, ", ")) 

```


## Column "Sihtrühm" ()
All current values:
```
[1] "Täiskasvanute ilukirjandus"                           
[2] "Laste- ja noortekirjandus"                            
[3] ""                                                     
[4] "Laste- ja noortekirjandus, Täiskasvanute ilukirjandus"
[5] "Laste ja noortekirjandus"                             
[6] "Täiskasvanute iluirjandus"                            
[7] "laste- ja noortekirjandus"                            
[8] "Täiskasvanute lukirjandus"                            
```

Standardizing:
- split values from ", "
- empty values "" standardize to NULL
- names:
  - "Täiskasvanute ilukirjandus"
  - "Laste- ja noortekirjandus"
with the first letter capitalized.

```{r}
data_eng |> select(target_audience) |> unique()
data_eng <- data_eng |> mutate(target_audience = case_when(
  target_audience %in% c(" ", "") ~ NA, 
  target_audience == "laste- ja noortekirjandus" ~ "Laste- ja noortekirjandus", 
  target_audience == "Täiskasvanute lukirjandus" ~ "Täiskasvanute ilukirjandus", 
  target_audience == "Laste ja noortekirjandus" ~ "Laste- ja noortekirjandus", 
  T ~ target_audience
))

data_to_be_split <- data_eng |> filter(str_detect(target_audience, ", "))
```


## Column "Žanr" ()
Standardizing:
- split values from "; "
- empty values "" standardize to NULL
- put genres in all lowercase (after filtering out `Muzl, der gestiefelte Kater`)
- all values are in plural 

```{r}
data_eng |> select(genre) |> unique() |> View()

data_eng |> mutate(genre = case_when(
  genre %in% c(" ", "", 'j') ~ NA, 
  genre == "romaanidq" ~ "romaanid",
  genre == "Muzl, der gestiefelte Kater" ~ NA, 
  genre == "romaan" ~ "romaanid", 
  genre == "rtomaanid" ~ "rommanid",
  genre == "dramatiseering" ~ "dramatiseeringud", 
  genre == "jutt" ~ "jutud", 
  genre == "jutus" ~ "jutud", 
  genre == "jutustus" ~ "jutustused", 
  genre == "jutustuse" ~ "jutustused", 
  genre == "jutustusedd" ~ "jutustused", 
  genre == "näidenid" ~ "näidendid", 
  T ~ tolower(genre)
)) |> group_by(genre) |> count()


```




## Columns "lähtekeel" and "lähtekirjandus" ()
Standardizing:
- split values from "; "
- empty values "" standardize to NULL
- put genres in all lowercase (after filtering out `Muzl, der gestiefelte Kater`)


